【裁判字號】    89,易,1798
【裁判日期】    890804
【裁判案由】    竊盜
【裁判全文】
台灣台中地方法院刑事判決                        八十九年度易字第一七九八號
    公  訴  人  台灣台中地方法院檢察署檢察官
    被      告  甲○○
右列被告因竊盜案件，經檢察官提起公訴（八十九年度偵字第四三九三號），本院判
決如左：
    主      文
甲○○結夥三人以上竊盜，處有期徒刑拾月。
    事      實
一、甲○○原是台中市○區○○○路一段二四七號六樓麗緹雅國際股份有限公司（下
    稱麗緹雅公司）的經理，曾經因為妨害風化案件，被本院於民國八十七年四月七
    日以八十七年度易字第一一一二號判處有期徒刑六月，緩刑三年。不料甲○○在
    緩刑期間，仍然不知道悔改，又於八十八年十一月三日晚上二十三時左右，向不
    知情的陳憲忠借得車號ＮＵ—五一七○號自用小客車後，與不詳姓名年籍的成年
    男子四人及不詳姓名年籍的成年女子一人，結夥三人以上，共同意圖為自己不法
    之所有，於八十八年十一月五日上午六時左右，駕車前往設於台中市○區○○○
    路一段二四七號六樓麗緹雅公司，用其在該公司任職時所持有的大門鑰匙，進入
    麗緹雅公司，並撞開該公司負責人丙○○辦公室的門，取得公司內擺放美容用品
    的玻璃櫥櫃鑰匙，再開啟玻璃櫥櫃，竊取麗緹雅公司所有如附表所示的物品（實
    際數量為存量減去銷量），得手後，開車離去。八十八年十一月五日上午九時四
    十五分左右，甲○○將上開車輛還給陳憲忠，經陳憲忠在該車後座及前座置物箱
    發現甲○○遺留的乳白色全新浴袍一套（此部分經丙○○事先同意贈與甲○○）
    及美容儀器用玻璃管一支，再告知和丙○○熟識的胞兄陳憲昌，另外，麗緹雅公
    司的負責人丙○○於八十八年十一月五日十九時十五分左右，至公司巡視後，發
    現物品失竊，告知陳憲昌，陳憲昌請丙○○前來查看車內遺留的物品，經確認是
    麗緹雅公司所有，因而報警查獲上情。
二、本案是由台中市警察局第一分局報告台灣台中地方法院檢察署檢察官偵查起訴。
    理      由
一、訊問被告甲○○坦承持有麗緹雅公司的大門鑰匙，且曾經向陳憲忠借用汽車，還
    車時，在車上遺留有浴袍一件等情，惟矢口否認竊盜犯行，辯稱：曾將汽車借給
    友人「洪志賢」，因麗緹雅公司大門的鑰匙與汽車鑰匙串在一起，故連同公司大
    門的鑰匙一併交給「洪志賢」，其沒有進入麗緹雅公司行竊，浴袍是丙○○先前
    允諾贈送，其於八十八年十一月四日下班時拿取，並放在車上云云。經查：(一)右
    開事實，業經麗緹雅公司的負責人丙○○指述明確，核與證人陳憲忠、陳憲昌證
    述的情節相符，並經證人即麗緹雅公司所在大樓管理員乙○○於本院審理時，到
    庭結證：案發當時，被告確曾與其他四男一女，共同進入麗緹雅公司，離開時，
    曾拿著一個裡面裝有東西的透明盒子等語明確。又麗緹雅公司在遭竊後，大門及
    玻璃櫥櫃的鎖都沒有被破壞，並非遭強行竊取，而係以鑰匙開啟等情，業經丙○
    ○指述甚詳，且有現場照片六張在卷可證。(二)被告雖辯稱其持有麗緹雅公司的鑰
    匙是連同汽車鑰匙一併借給「洪志賢」云云，惟被告無法提供「洪志賢」的年籍
    資料，以供調查，所辯已屬可疑。況被告於本院二次供稱其於八十八年十一月五
    日凌晨一、二時左右，在台中市○○○路與大墩路口，將車輛借給「洪志賢」，
    同日上午近七時左右，在同一地點還車云云，惟其在偵查中供稱係在向上南路還
    車；另外，被告於八十八年十一月六日所立的切結書，則表示是八十八年十一月
    五日清晨五時左右，借給「洪志賢」，同日上午九時左右，在台中市○○路與向
    上南路口還車，前後所述的時間、地點，出入頗大，顯見被告應係臨訟編造，並
    非親歷其事。(三)被告另稱其於八十八年十一月五日凌晨五時左右，曾與友人「梁
    永成」至麗緹雅公司洗澡，約三、四十分鐘後離去，就一起到「梁永成」位於台
    中市○○路與向上南路附近的住處聊天，至上午十時左右為止，其間僅去過附近
    的便利商店買啤酒，沒有再到其他的地方。則被告既然已經將麗緹雅公司的鑰匙
    連同汽車鑰匙一併交給「洪志賢」，如何能夠再進入麗緹雅公司洗澡；且被告於
    八十八年十一月五日凌晨五時左右，至麗緹雅公司洗澡後，就到「梁永成」位於
    台中市○○路與向上南路附近的住處聊天，其間僅到附近的便利商店買啤酒，沒
    有再到其他的地方，「洪志賢」豈能於同日上午七時左右，在台中市○○○路與
    大墩路口，將車輛交還被告，由此可見，被告所辯不合常理。(四)被告沒有丙○○
    辦公室的門鎖鑰匙，這扇門既然被撞開，才能取得櫥櫃的鑰匙，再打開櫥櫃，拿
    取如附表所示的物品，顯見和被告同行的四男一女等人，都有共同行竊的犯意聯
    絡和行為分擔。(五)綜上所述，本件被告竊盜的罪證已經非常充分，其畏罪卸責的
    辯詞，不足採信，被告的犯行洵堪認定。
二、核被告所為，是犯刑法第三百二十一條第一項第四款的加重竊盜罪。被告和該四
    男一女的成年人，有犯意的聯絡和行為的分擔，為共同正犯。爰審酌被告的品性
    （參卷宗所附的台灣台中地方法院檢察署刑案資料查註紀錄表台灣高等法院被告
    全國前案紀錄表）、犯罪的動機、手段、所生危害及否認犯行的犯後態度等一切
    情狀，量處如主文所示的刑，以示懲儆。
三本件判決的法律依據是刑事訴訟法第二百九十九條第一項前段刑法第二十八條
    、第三百二十一條第一項第四款，判決如主文。
中      華      民      國    八十九    年      八      月      四      日
                                      法  官  張恩賜
右正本證明與原本無異。
如不服本判決，應於判決送達後十日內向本院提出上訴狀，上訴於臺灣高等法院臺中
分院( 須附繕本 )。
                                      書記官
中      華      民      國    八十九    年      八      月      八      日
附錄論罪科刑之法條︰
刑法第三百二十一條第一項：
犯竊盜罪而有左列情形之一者，處六月以上五年以下有期徒刑：
    四結夥三人以上而犯之者。


司法院資訊處製作；財團法人民間司法改革基金會備份。
